臺灣桃園地方法院刑事判決　　　　　　　95年度訴字第1650號
公　訴　人　臺灣桃園地方法院檢察署檢察官
被　　　告　癸○○
被　　　告　己○○
被　　　告　壬○○
被　　　告　寅○○　原名丙○.
上列被告因違反槍砲彈藥刀械管制條例等案件，經檢察官提起公
訴（95年度偵字第4134號），本院判決如下：
     主    文
癸○○共同連續意圖營利，聚眾賭博，處有期徒刑陸月，減為有
期徒刑參月，如附表一所示之物沒收。又共同私行拘禁，處有期
徒刑拾月，減為有期徒刑伍月。應執行有期徒刑柒月，如易科罰
金，以銀元參佰元即新臺幣玖佰元折算壹日。
己○○共同連續意圖營利，聚眾賭博，處有期徒刑肆月，減為有
期徒刑貳月，如易科罰金，以銀元參佰元即新臺幣玖佰元折算壹
日，如附表一、二所示之物沒收。又共同私行拘禁，處有期徒刑
陸月，減為有期徒刑參月，如易科罰金，以銀元參佰元即新臺幣
玖佰元折算壹日。應執行有期徒刑肆月，如易科罰金，以銀元參
佰元即新臺幣玖佰元折算壹日。
壬○○共同連續意圖營利，聚眾賭博，處有期徒刑參月，減為有
期徒刑壹月又拾伍日，如易科罰金，以銀元參佰元即新臺幣玖佰
元折算壹日，如附表一所示之物沒收。又共同私行拘禁，處有期
徒刑陸月，減為有期徒刑參月，如易科罰金，以銀元參佰元即新
臺幣玖佰元折算壹日。應執行有期徒刑參月又拾伍日，如易科罰
金，以銀元參佰元即新臺幣玖佰元折算壹日。
寅○○共同連續意圖營利，聚眾賭博，處有期徒刑參月，減為有
期徒刑壹月又拾伍日，如易科罰金，以銀元參佰元即新臺幣玖佰
元折算壹日，如附表一所示之物沒收。又共同私行拘禁，處有期
徒刑陸月，減為有期徒刑參月，如易科罰金，以銀元參佰元即新
臺幣玖佰元折算壹日。應執行有期徒刑參月又拾伍日，如易科罰
金，以銀元參佰元即新臺幣玖佰元折算壹日。
    事    實
一、癸○○、辛○○（業經本院通緝，另行審結）共同意圖營利
    ，基於供給賭博場所、聚眾賭博之概括犯意聯絡，自民國95
    年1 月16日起至同年月26日止，癸○○擔任賭場負責人，負
    責統籌、指揮及結算賭金等賭場事務，辛○○以每日新臺幣
    （下同）10,000元之代價向乙○○（另為判決）租用其位於
    桃園縣龜山鄉○○○街57號7 樓房屋，並以每日薪資新臺幣
    （下同）3,000 元之代價，僱用同有前開概括犯意之己○○
    、壬○○、寅○○，在上址分別負責把風、內場服務之工作
    ，而共同多次提供上開房屋供作賭博場所，並聚集不特定之
    賭客至該址，提供渠等所有之麻將、麻將筒子、天九牌、象
    棋、骰子為賭具，由前來賭博之人輪流作莊及對賭。賭博方
    式為賭客以至少每底10,000元以上之金額押注，莊家發予賭
    客每人2 張麻將筒子，由賭客與莊家比較點數大小，若點數
    比莊家大即可贏得押注金額，若點數比莊家小則押注賭資均
    歸莊家所有，且賭客每贏10,000元，則須支付500 元之抽頭
    金，而連續以此方式供給賭博場所及聚眾賭博。
二、緣丁○○自95年1 月16日至22日前往上址賭博，於1 月22日
    賭輸4,500,000 元，經與癸○○折算其先前所贏款項後，丁○○當場先給付1 張票面金額250,000 元之支票，惟尚積欠
    賭債2,700,000 元未能即時償還，丁○○即要求他日清償，
    然辛○○不允，要求其即刻籌錢清償。癸○○、辛○○、己○○、壬○○、寅○○及4 名真實姓名、年籍不詳之成年男
    子另行基於妨害自由之犯意聯絡，於同年月1 月23日上午7
    時許，先由辛○○、己○○及該4 名成年男子，共同將丁○○強押入車號不詳之自小客車內，搭載丁○○至其位於桃園
    市○○路1068巷42之2 號住處取款償債，但丁○○要求不要
    驚動其家人，其願自行籌款，渠等便離開該處，而將丁○○
    改押至桃園縣龜山鄉○○○○道附近某處鐵皮屋內，辛○○
    即持其所有具殺傷力之改造手槍（該槍枝原藏放在前開賭場
    樓上之鴿舍內，辛○○持有槍枝犯行另行審結）指向丁○○
    之大腿，向丁○○恫稱：「若不還錢就開槍打你大腿，要你
    死」等語，恐嚇丁○○，並持槍托毆打丁○○頭部，其他人
    則徒手毆打丁○○全身各處，致丁○○受有右臉頰淤種2 ×
    2 公分、頭左側枕部淤腫2 ×2 公分、臉前額線形擦傷4 ×
    0. 2公分、1 ×0. 2公分、頸部兩側線形擦傷右：5 ×1.5
    公分、左：8 ×2 公分之傷害，丁○○因疼痛難耐，因而答
    應撥打電話聯絡其父親還款。辛○○單獨另行基於恐嚇之犯
    意，於同年1 月23日上午11時許，撥打電話予丁○○之父親
    戊○○，向戊○○恫嚇稱：「你兒子積欠賭債，現在在我手
    上，要想辦法籌錢還，如果不還就要將丁○○斷手斷腳」等
    語，恐嚇戊○○，並與戊○○相約在桃園縣龜山鄉某處咖啡
    廳見面，辛○○便前往該處與戊○○談論清償賭債之事，而
    己○○及該4 名成年男子則留在鐵皮屋內看管丁○○，而將
    丁○○拘禁在前開鐵皮屋內。嗣因戊○○表示須回去籌錢，
    辛○○即返回鐵皮屋，向丁○○表示須待償還賭債後始得離
    去，一行人乃於同日下午5 時許，押丁○○回前開賭場，辛○○即交待己○○、壬○○、寅○○看管丁○○，期間癸○○、己○○、壬○○、寅○○等人即不斷向丁○○恫嚇稱：
    不還錢便要將其帶到山上活埋，要其死，若其父親再不幫其
    處理債務，便要將其埋在深山裡等語而要求丁○○清償賭債
    。辛○○又於同年月25日晚間11時許，撥打電話要求戊○○
    籌錢，幾經磋商結果，2 人約定於1 月26日下午4 時許，在
    桃園縣龜山鄉○○○路真鍋咖啡廳見面交款。於95年1 月26
    日，辛○○依約前往，而於同日下午，被拘禁在賭場內之丁○○因恐遭不測，遂藉口欲出去透氣買菸，經渠等同意，由
    寅○○、壬○○陪同丁○○外出，丁○○遂提議尤其駕駛其
    所有之車牌號碼8568-KH 自小客車，因而進入該車而趁隙駕
    車逃離。至此，丁○○遭私行拘禁前後共計4 日餘。嗣戊○○報警後，經警循線於95年1 月26日下午4 時30分許，在真
    鍋咖啡廳查獲前來向戊○○取款之辛○○。並於95年1 月26
    日下午6 時50分許，在前開賭場查獲己○○、壬○○、寅○○、乙○○，並扣得如附表一所示辛○○所有，經營前開賭
    場所用之物。
三、己○○承前意圖營利，基於供給賭博場所、聚眾賭博之概括
    犯意，與同具前開賭博概括犯意之甲○○、庚○○（均另為
    判決）基於犯意聯絡，自95年2 月間某日起，由甲○○以每
    日3,000 元之代價，向子○○（另為判決）租用位於桃園縣
    桃園市○○○街188 號1 、2 樓房屋，並以每日1,000 元之
    代價僱用己○○、庚○○分別在該賭場負責收取抽頭金、現
    場清注及把風之工作。先由甲○○邀約其友人或經由其友人
    介紹不特定之賭客前來前開賭場，經庚○○確認賭客身分後
    再開門讓渠等進入，而共同多次提供上開房屋供作賭博場所
    ，並聚集不特定之賭客至該址，並提供渠等所有之麻將筒子
    、骰子為賭具，由前來賭博之人輪流作莊及對賭。賭博方式
    為賭客至少押注100 元以上不等之金額，由莊家發予賭客每
    人2 張麻將筒子，由賭客與莊家比較點數大小，若點數比莊
    家大即可贏得押注金額，若點數比莊家小則押注賭資均歸莊
    家所有。且每局每人押注金中每3,000 元需支付抽頭100 元
    ，連續以此方式供給賭博場所及聚眾賭博。嗣於95年4 月26
    日凌晨1 時40分許，在上址為警查獲甲○○、子○○、庚○○、己○○及賭客陳志同、吳獻祥、丑○○、洪春鳳、卯○○，並扣得甲○○所有，如附表二編號1 至5 所示，經營前
    開賭場所用之物，甲○○所有，如附表二編號6 所示，經營
    前開賭場所得之物，及附表三所示之現金。
四、案經桃園縣政府警察局桃園分局報告臺灣桃園地方法院檢察
    署檢察官偵查後起訴。
　　理    由
壹、證據能力：
一、證據能力方面：
  (一)按被告以外之人於審判外之言詞或書面陳述，除法律有規定
    者外，不得作為證據；被告以外之人於偵查中向檢察官所為
    之陳述，除顯有不可信之情況者外，得為證據；除顯有不可
    信之情況外，公務員職務上製作之紀錄文書、證明文書，及
    從事業務之人於業務上或通常業務過程所須製作之紀錄文書
    、證明文書，及除前2 款之情形外，其他於可信之特別情況
    下所製作之文書，亦得為證據。被告以外之人於審判外之陳
    述，雖不符刑事訴訟法第159 條之1 至第159 條之4 之規定
    ，而經當事人於審判程序同意作為證據，法院審酌該言詞陳
    述或書面陳述作成時之情況，認為適當者，亦得為證據。當
    事人、代理人或辯護人於法院調查證據時，知有第159 條第
    1 項不得為證據之情形，而未於言詞辯論終結前聲明異議者
    ，視為有前項之同意，刑事訴訟法第158 條之3 、第159 條
    第1 項、第159 條之1 第2 項、第159 條之4 、第159 條之
    5 就此分別定有明文。經查，證人丁○○、戊○○於警詢時
    所為之供述，被告癸○○、己○○、壬○○、寅○○於本院
    準備程序及審理期日，均未提出爭執，證人甲○○、丑○○
    卯○○於警詢時所為之供述，被告己○○於本院準備程序及
    審理期日，均未提出爭執。本院審酌前開證人所為陳述，並
    無證據證明係出錯誤或不正取供，揆諸前開規定，應認有證
    據能力。至證人丁○○、戊○○、甲○○、丑○○、卯○○
    於檢察官偵查中所為之證述，雖屬審判外之陳述，惟現階段
    刑事訴訟法規定檢察官代表國家偵查犯罪、實施公訴，依法
    其有訊問被告、證人及鑑定人之權，證人、鑑定人且須具結
    ，而實務運作時，檢察官偵查中向被告以外之人所取得之陳
    述，原則上均能遵守法律規定，不致違法取供，其可信度極
    高，是以，刑事訴訟法於92年2 月6 日修正時，即為兼顧理
    論與實務，以該法第159 條之1 第2 項規定，除顯有不可信
    之情況者外，得為證據（參考刑事訴訟法第159 條之1 立法
    理由）。從而，證人丁○○、戊○○、甲○○、丑○○、卯
    ○○於偵查中向檢察官所為之陳述，既已依法具結，又非檢
    察官非法取供而得，被告並未主張證人丁○○、戊○○、甲○○、丑○○、卯○○前開陳述有何顯不可信之情形，且不
    爭執其證據能力，依刑事訴訟法第159 條之1 第2 項之規定
    ，認有證據能力。
  (二)扣案如附表一、二所示之物，並非供述證據，無傳聞法則之
    適用，與本案具有關聯性，且上開物證經員警合法取得，具
    有證據能力。
貳、實體部分：
一、事實欄一所示之賭博部分：
  (一)辛○○向乙○○租用位於桃園縣龜山鄉○○○街57號7 樓房
    屋，並以每日薪資新臺幣（下同）3,000 元之代價，僱用同
    有前開概括犯意之己○○、壬○○，在上址分別負責把風、
    打掃之工作，而先後多次提供上開房屋供作賭博場所，並聚
    集不特定之賭客至該址，提供渠等所有之麻將、麻將筒子、
    天九牌、象棋、骰子為賭具，由辛○○作莊與賭客對賭一節
    ，業據被告己○○、被告壬○○於警詢及檢察官偵查中及本
    院訊問時坦承不諱（己○○部分見95年度偵字第4143號偵查
    卷第21至22頁、94頁、本院95年9 月11日準備程序筆錄、96
    年7 月25日審判筆錄；壬○○部分見95年度偵字第4143號偵
    查卷第30至31頁、96頁、本院95年9 月11日準備程序筆錄、
    96年7 月25日審判筆錄），核與共犯即證人辛○○於警詢、
    檢察官偵查中證述情節相符（見95年度偵字第4143號偵查卷
    第15至16頁、98頁），且有證人丁○○、乙○○於警詢、檢
    察官偵查中及本院審理時證述可佐（丁○○部分見95年度偵
    字第4143號偵查卷第72頁、第143 至144 頁、本院96年3 月
    28日審判筆錄；乙○○部分見95年度偵字第4143號偵查卷第
    21至22頁、94頁、本院95年9 月11日準備程序筆錄、96年7
    月25日審判筆錄）。至辛○○雖稱其係於95年1 月21日才開
    始經營賭場，然證人丁○○迭於警詢、檢察官偵查及本院審
    理時其於95年1 月16日起即至桃園縣龜山鄉○○○街57號4
    樓被告癸○○主持之職業賭場賭博，且詳細描述其自斯時起
    至95年1 月26日止每日在前開賭場輸贏之情形（見95年度偵
    字第4134號偵查卷第67頁、144 頁、本院96年3 月28日審判
    筆錄)。 而證人丁○○所述其前往賭場之時間，僅與辛○○
    所述時間相差數日，對被告癸○○、己○○、壬○○、寅○○所涉賭博犯行之刑責並無重大差異，苟非確有其事，證人
    丁○○毋須如此大費周章杜撰前開情事，相較之下，證人丁○○所述較為可採。被告等人自95年1 月16日起，即在上址
    經營賭場。
  (二)被告癸○○、寅○○矢口否認前開賭博犯行，被告癸○○辯
    稱：伊僅前去該處賭博而已，並未經營賭場云云；被告寅○○辯稱：伊只是前往該處拿錢，並無賭博犯行云云。惟查：
  1.被告癸○○為位於桃園縣龜山鄉○○○街57號7 樓賭場負責
    人，被告寅○○在該處負責把風、門禁管制、把風，帶客人
    進入賭場、內場服務等工作一節，業據證人丁○○於警詢、
    檢察官偵查中證述：伊於95年1 月16日經由有人介紹至桃園
    縣龜山鄉○○○街57號4 樓被告癸○○所經營之職業賭場賭
    博，賭場負責人為被告癸○○，辛○○為總管賭場大小事務
    ，被告己○○、壬○○、寅○○負責門禁管制、把風，帶客
    人進入賭場、內場服務及其他事務，伊前去賭場很多次，分
    別由被告己○○、壬○○、寅○○為伊開門（見95年度偵字
    第3436號偵查卷第68頁、第72頁、第144 頁）。於本院審理
    時證稱：伊於95年1 月16日起經人介紹至桃園縣龜山鄉○○○街57號4 樓之賭場賭麻將筒子。伊曾至前開賭場4 、5 次
    ，知道該處大部分事務均由被告癸○○安排，被告癸○○為
    該賭場老闆，而辛○○係聽從被告癸○○指揮管理賭場內大
    小事情，另被告寅○○、壬○○、己○○等人均為顧門口及
    場子之人。伊在該處原係以現金賭博，後改用籌碼賭，賭博
    結束時，辛○○指示伊與被告癸○○結算，但有時伊亦會與
    辛○○結算。伊於95年1 月20日前往該處賭博時，被告蔡文
    彬交付1 張2,000,000 元支票，要求伊繼續賭，後來伊輸了
    1,890,000 元，被告癸○○稱願意折抵部分紅利，便交予伊
    1 張250,000 元之票據予伊，但前開票據均因伊輸錢又還給
    賭場。95年1 月22日，伊賭輸4,500, 000元，經與被告癸○○結算後，伊尚欠賭場2,700,000 元（見本院96年3 月28日
    審判筆錄）等語明確。證人丁○○除證述被告癸○○、寅○○均為賭場人員，且具體指明被告癸○○、寅○○各自分工
    擔任之角色及工作，甚至描述被告癸○○前開與其結算賭博
    金額之情節，前開所指，自屬有據。
  2.再者，共犯即證人辛○○於警詢中亦證述：前開賭場由伊主
    持，伊僱用己○○、壬○○從事看頭看尾、顧門等雜務，被
    告寅○○來幫忙2 天，伊每天給每人3,000 元等語（見95年
    度偵字第4143號偵查卷第15頁），亦證述被告寅○○有於賭
    場工作一情。雖證人辛○○嗣於檢察官偵查中改稱：被告寅
    ○○並非伊所僱用，被告寅○○係來找被告己○○云云（見
    95年度偵字第4134號偵查卷第99頁）。然苟被告寅○○並未
    在前開賭場工作，被告辛○○豈會於警詢中提及被告寅○○
    前來幫忙等語，甚且特別指出被告寅○○僅來幫忙2 天等語
    ，顯指被告寅○○之情形有別於被告己○○、壬○○之情形
    ，顯見被告辛○○於警詢中所指並非無的放矢，其嗣於檢察
    官偵查中所述情節顯為迴護之詞，要無可採。
  3.綜上所述，被告癸○○、寅○○確有事實欄一所示之賭博犯
    行一節，亦堪認定。
二、事實欄二妨害自由部分：
  (一)前開犯罪事實，業據證人丁○○迭於警詢、檢察官偵查中及
    本院審理時證稱：伊於95年1 月16日晚間8 時許，至桃園縣
    龜山鄉○○○街57號4 樓被告癸○○主持之職業賭場賭博，
    當日伊贏了370,000 元，但辛○○以賭場沒有現金為由，僅
    支付伊50,000元，並約定隔日伊去賭場賭博時再給付剩餘之
    款項，故伊於17日晚間10時許，至賭場向辛○○索討前開賭
    債，辛○○依約交付，但邀伊再賭，伊當日又贏80,000元，
    爾後辛○○即一再以隔日再交付所贏款項為由，使伊至賭場
    後，再邀伊賭錢，而伊亦陸續於18、19日，贏了400,000 元
    、1,600,000 元，辛○○便要伊於20日再至賭場取款。伊於
    20日晚間10時許前去賭場時，被告癸○○便給付伊1 張票面
    金額2,000,000 元之支票，並要求伊繼續賭博，伊當日輸了
    1,890,000 元，然因被告癸○○稱願支付部分紅利，故給付
    1 張票面金額250,000 元支票予伊。伊再於21日在賭場贏了
    1,550,000 元，故又於22日前往賭場欲取款，然當日伊輸了
    4,500,000 元，賭場結算後要求伊當場支付現金2,950,000
    元，伊先交付被告癸○○前所交付之250,000 元支票，並要
    求先行賒帳，但辛○○不讓伊離開。23日早上7 時許，辛○○、綽號「包子」之己○○及其他4 名不詳人士，強押伊上
    1 台黑色賓士320S轎車，押伊至伊位於桃園縣桃園市○○路
    1068巷42之2 號住處，伊表示願自行籌款，不欲驚動伊家人
    ，而要求渠等離開伊住處，渠等便押伊至林口交流道附近某
    間鐵皮屋內。伊被押下車後，辛○○以1 把黑色手槍指伊大
    腿，稱不還錢便要開槍打伊大腿，要伊死，並以槍托打伊頭
    部，其他人則以拳頭重毆伊頭、臉部及全身各處，後來伊被
    打得受不了，便要求渠等停手讓伊聯絡伊父親，與伊父親約
    定23日中午12時，在桃園縣龜山鄉與辛○○見面商談還款事
    宜，但伊仍被其他人押在鐵皮屋內。後來辛○○返回鐵皮屋
    內，向伊稱待伊父親還款後才釋放伊。當日晚間5 時許，伊
    又被渠等押回桃園縣龜山鄉○○○街57號4 樓賭場內。由渠
    等及被告壬○○輪流看管，不讓伊離開該處，且除與伊父親
    商討還款事宜外，均不得使用行動電話。期間渠等以言語恐
    嚇稱若不還錢便要將伊帶至山上活埋，要伊死。至25日晚間
    9 時許，與被告癸○○、寅○○對伊恫稱：若26日伊父親不
    幫我處理此筆債務，便要將伊埋在深山裡面，要伊死，渠等
    之前亦以同法對待不還賭債之人，不差伊一人等語。伊很害
    怕，便要逃跑。嗣於26日下午3 時30分許，伊以伊父親有意
    處理此筆賭債為由，取信於當時看管伊之被告壬○○、己○○、寅○○，而要求渠等帶伊出去透氣買菸，經渠等應允，
    由被告寅○○帶伊出去。被告寅○○原欲駕駛被告己○○之
    車，但伊以己○○之車太遠，駕駛伊所有之車較為方便，且
    要求由伊將車駛出以利其上車，經被告寅○○應允，伊便趁
    機進入伊之車牌號碼8568-KH 號自小客車內駕車逃離等語明
    確 (見95年度偵字第4134號偵查卷第67至72頁、144 頁、本
    院96年3 月28日審判筆錄)。 且證人辛○○於警詢、檢察官
    偵查中亦證稱：丁○○於95年1 月22、23日，至桃園縣桃園
    市○○○街57號7 樓賭場賭博而輸了4,500,000 元，經清算
    後丁○○尚欠2,700,000 元。丁○○無力清償前開債務，故
    伊於95年1 月26日下午4 時30分許，至桃園縣龜山鄉真鍋咖
    啡廳找丁○○之父戊○○洽談有關丁○○欠債問題。自23日
    起至26日間，伊曾與被告己○○帶丁○○至桃園縣龜山鄉某
    處鐵皮屋，伊亦有出手毆打丁○○，持為警查扣之手槍嚇丁○○，並向柏元恫稱：若不還錢要對其大腿開槍，要讓其死
    。後來再將丁○○帶回桃園縣龜山鄉○○○街57號7 樓等語
     (見95年度偵字第4134號偵查卷第12至17頁、第99頁、第
    147 頁)。 依證人辛○○、丁○○所述情節，丁○○為被害
    人，辛○○為加害者，2 人處於對立之狀態，且辛○○前開
    所述，涉及自身犯行，苟無前開情事，辛○○絕無可能虛構
    自身犯行而附和丁○○所述，且證人辛○○、丁○○就因丁○○積欠賭債，而由辛○○、被告己○○駕車帶丁○○至桃
    園縣龜山鄉某處鐵皮屋，辛○○有毆打、出言恫嚇等情所述
    互核相符，顯見證人丁○○前開所述當屬非虛。
  (二)被告寅○○辯稱：伊係於95年1 月26日始至賭場，伊到場時
    丁○○已在該處，伊不知發生何事，亦未限制丁○○行動自
    由云云。然丁○○自95年1 月23日至26日，在前開桃園縣桃
    園縣龜山鄉○○○街57號7 樓由被告己○○、壬○○、寅○○看守一情，業據證人丁○○證述明確如前。佐以證人乙○○於警詢中亦證稱：丁○○自95年1 月23日起便在桃園縣龜
    山鄉○○○街57號7 樓，期間伊有見到被告己○○、壬○○
    、寅○○等人陪同在旁等語（見95年度偵字第4134號偵查卷
    第47頁），而證人乙○○僅係單純提供其所有之桃園縣龜山
    鄉○○○街57號7 樓住處予辛○○為賭博場所，其與被告寅
    ○○並無仇恨、怨隙，亦與丁○○遭妨害自由之犯行無涉，
    其無誣指被告寅○○而附和丁○○指述之動機及必要。然證
    人乙○○指述被告寅○○確有看守丁○○一節，自屬可信。
    亦佐證人丁○○前開所指不虛。再被告寅○○於95年1 月27
    日警詢時自承：伊曾於95年1 月24日下午2 時許前往賭場找
    被告己○○，在該址停留30分鐘離開，又於同年月26日早上
    4 時許前往上址向被告己○○拿錢，並在該處喝酒、聊天及
    唱歌，直到同日下午6 時50分為警查獲止。伊2 次至賭場都
    有看到丁○○在該處看電視、睡覺等語（見95年度偵字第
    4134號偵查卷第38至39頁），然於本院審理時則改稱：伊第
    一次到賭場時沒有進到裡面云云（見本院96年6 月21日審判
    筆錄），其前後所述不一，以被告寅○○接受前開警詢時距
    離前開案發時間僅數日，且其具體陳述有於95年1 月24日前
    往賭場並停留長達30分鐘，且有見到丁○○等情觀之，被告
    寅○○應無誤認或記憶錯誤之情形，其於事發後1 年餘始於
    本院改稱當日並未進入賭場一節，顯為卸責之詞，從而，其
    所稱僅有於95年1 月26日前往賭場一節，即有不實，要無可
    採。
  (三)再被告己○○辯稱：伊並無帶丁○○至桃園縣龜山鄉之鐵皮
    屋，伊係應丁○○之請為其購買眼鏡送至鐵皮屋云云。然被
    告己○○確有與辛○○帶同丁○○至桃園縣龜山鄉某處鐵皮
    屋一節，業據證人丁○○指述歷歷如前，且被告己○○確有
    與辛○○帶同丁○○至桃園縣龜山鄉某處鐵皮屋一情，亦有
    證人辛○○證述可佐，而依證人丁○○所述，參與本案之人
    尚有被告癸○○、壬○○、寅○○，苟非確有其事，證人丁○○不致單單指述被告己○○有前開與其同至住處及鐵皮屋
    之情節，且證人辛○○亦無虛構前開情事附和丁○○以誣陷
    被告己○○之必要，被告己○○前開所辯，無非卸責之詞，
    自無可採。其確有與辛○○帶同丁○○至桃園縣龜山鄉某處
    鐵皮屋一節，堪以認定。
  (四)被告己○○於警詢及檢察官偵查中自承：95年1 月23日下午
    5 時許，辛○○帶丁○○回賭場，辛○○交代伊與被告壬○○陪同丁○○。辛○○有毆打丁○○，亦有向丁○○稱：若
    不還賭債就要帶其至山上活埋，讓其死等語。辛○○要伊載
    丁○○去買東西之意思係要伊看住丁○○，不讓其離開，限
    制其自由，但因伊認識丁○○，所以對丁○○較寬，沒有拿
    走其手機、鑰匙，但是也沒有讓其離開。丁○○在賭場住了
    3 、4 天，每天由伊與被告壬○○看著丁○○。95年1 月26
    日辛○○外出與丁○○之父洽談丁○○積欠賭債之事，伊與
    被告壬○○則陪丁○○留在賭場內。因丁○○稱欲買煙，故
    伊央被告寅○○載被告壬○○帶丁○○出去，丁○○便趁隙
    逃離等語（見95年度偵字第4134號偵查卷第23至25頁、94至
    95頁)。 被告壬○○於警詢及檢察官偵查中自承：伊於95年
    1 月22日開始看到丁○○在賭場內賭博，因丁○○積欠賭債
    ，故辛○○於23日下午5 時許將丁○○帶回賭場，自該日起
    至為警查獲前，伊與被告己○○依照辛○○指示看著丁○○
    。26日為警查獲當日，辛○○因外出與丁○○之父洽談丁○○賭債事宜故未在場。因丁○○欲買煙，伊陪同丁○○下樓
    ，丁○○便趁隙離開等語（見95年度偵字第4134號偵查卷第
    31至32頁、第96至97頁）。被告己○○、壬○○均自承丁○○因積欠賭債，而於95年1 月23日由辛○○帶回賭場，渠等
    2 人受辛○○之指示，自95年1 月23日至26日看守丁○○等
    情不諱，而被告寅○○亦有於前開期間在賭場內看守丁○○
    一節，亦已如前所述，惟渠等均辯稱未限制丁○○之行動自
    由云云。然被告己○○、壬○○自承知悉丁○○因積欠賭債
    而遭辛○○帶回賭場，苟丁○○有意清償債務，豈須辛○○
    將之帶回賭場？況丁○○所積欠之款項高達2,700,000 元，
    為丁○○與辛○○所是認，數額甚鉅，丁○○絕無可能隨身
    攜帶上開款項，丁○○苟有意清償前開債務，其勢必外出提
    領或籌措金錢，若丁○○無意清償此筆債務，衡諸常情應會
    儘速離去，無論如何，絕無可能在賭場向之追討債務情況下
    ，猶滯留賭場長達4 日。再丁○○於本案發生後，於95年1
    月27日至醫院就診，經診斷受有右臉頰淤種2 ×2 公分、頭
    左側枕部淤腫2 ×2 公分、臉前額線形擦傷4 ×0.2 公分、
    1 ×0. 2公分、頸部兩側線形擦傷右：5 ×1.5 公分、左：
    8 ×2 公分之傷勢一節，亦有桃新醫院診斷證明書1 份在卷
    可按，再觀之卷附丁○○受傷照片，丁○○於頸部、臉部均
    有肉眼可見之傷痕，在場之被告己○○、壬○○、寅○○絕
    無可能毫無所覺，衡諸常情，苟非受有限制，丁○○應會要
    求儘速就診，絕無可能自願留在賭場。被告己○○、壬○○
    、寅○○辯稱並未強制丁○○留在賭場一節，顯與情理有違
    ，，要無可採。被告己○○、壬○○、寅○○確有於前開時
    、地共同私行拘禁丁○○一節，堪以認定。
  (五)被告癸○○否認參與前開妨害自由犯行。然證人丁○○明確
    證述其遭拘禁在前開賭場時，被告癸○○有出言對伊恫嚇，
    且本案係因丁○○前往被告癸○○所經營之賭場賭博，因無
    法清償賭債，為求丁○○清償賭債，辛○○因而指示被告己○○、壬○○及寅○○拘禁於前開賭場，論述如前，被告癸○○為賭場負責人，丁○○之賭債與其關係最為密切，而渠
    等私行拘禁丁○○之處所為被告癸○○所經營之賭場，且私
    行拘禁為犯罪行為，茲事體大，苟非受賭場負責人被告癸○○之指示、授意，渠等絕無可能貿然為之。被告癸○○確有
    共同私行拘禁丁○○一節，足以認定。
  (六)再本案導因於丁○○積欠賭債，辛○○與被告癸○○、己○○、壬○○、寅○○前開作為，無非係為迫使丁○○清償賭
    債，則為達成前開目的之恐嚇、傷害、私行拘禁之行為，俱
    在渠等犯意之內，而分由其中數人實施，渠等均應就前開犯
    行同負責任。
  (七)綜上所述，被告癸○○、己○○、壬○○、寅○○前揭否認
    犯罪之辯解，均屬臨訟飾卸之詞，委無足取。被告被告癸○○、己○○、壬○○、寅○○與辛○○共同傷害、恐嚇、私
    行拘禁犯行堪以認定。
三、事實欄三被告己○○賭博部分：
  (一)訊據被告己○○否認有此賭博犯行，辯稱：伊並未受僱於甲○○在其所營之桃園縣桃園市○○街188 號賭場從事清注、
    收取抽頭金之工作，為警查獲當日，伊僅係前去該處賭博云
    云。
  (二)然查：
  1.證人甲○○於警詢時證稱：桃園縣桃園市○○街188 號賭場
    係伊所經營，伊僱用庚○○負責門禁出入，被告己○○幫忙
    收取抽頭金及清注等語明確（見95年度偵字第10275 號偵查
    卷第13頁）。雖證人甲○○於本院審理時證稱；為警查獲當
    日，被告己○○係來賭博，並未清注及幫忙收抽頭金。當日
    係賭客自行將抽頭金投入籃子內。為警查獲當日，被告己○○剛好站在清注之位置，可能幫忙清注，故伊於警詢時稱被
    告己○○幫忙清注云云（見本院96年7 月25日審判筆錄）。
    然證人甲○○為前開賭場負責人，絕無可能混淆賭客與其所
    僱用之員工，其於警詢所述，絕無誤認之可能。再當日為警
    查獲之人除被告己○○外，尚有子○○、吳獻祥、庚○○、
    丑○○、卯○○、洪春鳳、陳志同等人，而證人甲○○於警
    詢時陳稱子○○、吳獻祥、丑○○、卯○○、洪春鳳、陳志
    同等人聚賭，而未提及前開人等有清注、收取抽頭金之行為
    （見95年度偵字第10275 號偵查卷第11頁），若被告己○○
    並無清注、收取抽頭金之舉，何以證人甲○○於警詢時僅獨
    指被告己○○而未言及他人，證人甲○○既特別陳述被告己○○有清注、收取抽頭金一事，顯見確有其事。再證人丑○○於警詢、檢察官偵查中及本院審理時亦證稱：伊自95年3
    月起去過前開賭場3 、4 次，甲○○為前開賭場之負責人，
    子○○為屋主，庚○○負責把風。只要清官未到，均由被告
    己○○幫忙清注及疊牌，若莊家輸了，莊家直接賠錢，若莊
    家贏了，被告己○○幫忙收賭資及收牌。贏錢之賭客會將抽
    頭金自行放在桌上，被告己○○會將抽頭金收起來放在箱子
    裡。被告己○○亦有從事倒茶、清理現場、遞煙、飲料，服
    務賭客等工作等語（見95年度偵字第10275 號偵查卷第13頁
    、第159 頁、本院96年7 月25日審判筆錄），與證人卯○○
    於警詢、檢察官偵查中亦證稱：負責清注之人尚未到場前，
    由被告己○○幫忙清注。伊從95年3 月起至前開賭場2 、3
    次，被告己○○幫忙清注及疊牌，並將牌交予莊家，由莊家
    將牌發給賭客，並將抽頭金拿起來放在旁邊。甲○○亦會指
    示被告己○○幫忙買便當，從事打雜工作等語（見95年度偵
    字第10275 號偵查卷第57頁、第159 頁7） ，所述情節互核
    相符。證人丑○○、卯○○均僅係前去賭場賭博之賭客，與
    被告己○○應無怨隙，且被告己○○是否為賭場工作一節，
    亦與證人丑○○、卯○○之賭博犯行無涉，證人丑○○、卯
    ○○實無必要甘冒偽證罪責而相互勾串以誣攀被告己○○。
    證人丑○○、卯○○均證稱被告己○○有清注、收取抽頭金
    之舉，益佐證人甲○○於警詢中所述情節為真，被告己○○
    確有於甲○○所營前開賭場內從事清注、收取抽頭金之行為
    。
  2.再者，證人丑○○於本院審理時證稱：為避免有人動手腳，
    賭客不可自行疊牌，一定要由賭場人員疊牌，故賭客一定要
    瞭解何人為賭場人員，始讓其疊牌等語（見本院96年7 月25
    日審判筆錄），證人甲○○於本院審理時亦證稱：依賭場規
    矩，賭客不可自行疊牌等語（見本院96年7 月25日審判筆錄
    ）。然證人丑○○、卯○○均證稱被告己○○有從事專屬賭
    場工作人員所得從事之疊牌工作，益見被告己○○係受僱於
    甲○○而在賭場工作之人。
  (三)綜上所述，被告己○○確有事實欄三所示之賭博犯行一節，
    堪以認定。
參、論罪科刑：
  (一)按行為後法律有變更者，適用行為時之法律。但行為後之法
    律有利於行為人者，適用最有利於行為人之法律，刑法第2
    條第1 項定有明文，此條規定乃與刑法第1 條罪刑法定主義
    契合，而貫徹法律禁止溯及既往原則，係規範行為後法律變
    更所生新舊法律比較適用之準據法，是刑法第2 條本身雖修
    正，但刑法第2 條既屬適用法律之準據法，本身尚無比較新
    舊法之問題，應一律適用裁判時之現行刑法第2 條規定以決
    定適用之刑罰法律，先予辨明。又以本次刑法修正之比較新
    舊法，應就罪刑有關之共犯、未遂犯、想像競合犯、牽連犯
    、連續犯、結合犯，以及累犯加重、自首減輕暨其他法定加
    減原因（如身分加減）與加減例等一切情形，綜其全部罪刑
    之結果而為比較。且從刑附屬於主刑，除法律有特別規定者
    外，依主刑所適用之法律（最高法院95年5 月23日95年度第
    8 次刑庭會議決議可資參照）。又行為後刑法條文經修正，
    若僅為條文修正、實務見解明文化之修正，非法律變更，無
    有利、不利情形，應適用裁判時法（參照最高法院95年11月
    7 日95年度第21 次 刑庭會議決議），按刑法第2 條第1 項
    之規定，係規範行為後「法律變更」所生新舊法比較適用之
    準據法，故被告行為後刑法條文之修正，對於被告並無有利
    或不利之情形者（例如新舊法處罰輕重相同，犯罪構成要件
    亦無寬嚴之別等），即無適用修正後刑法第2 條第1 項之規
    定比較新舊法適用之問題。查94年2 月2 日修正公布，而於
    95年7 月1 日生效實施之新刑法（下稱新刑法）第28條雖將
    舊法之「實施」修正為「實行」。其中「實施」一語，涵蓋
    陰謀、預備、著手及實行之概念在內，其範圍較廣；而「實
    行」則著重於直接從事構成犯罪事實之行為，其範圍較狹；
    二者之意義及範圍固有不同，但對於本件被告基於賭博、妨
    害自由之犯意聯絡及行為分工，就渠等所犯前開犯行而言，
    刑法第28條之修正內容，對於被告並無「有利或不利」之影
    響，應無適用修正後刑法第2 條第1 項之規定比較新舊法適
    用之問題（參最高法院95年度臺上字第5589號判決意旨）。
    經查：
  (1)被告等人犯罪時之刑法第33條第5 款原規定：「罰金：1 元
    以上」；而95年7 月1 日修正公布施行之刑法33條第5 款則
    規定：「罰金：新臺幣1,000 元以上，以百元計算之」，業
    將科處罰金之最低額提高至新臺幣1,000 以上，修正前之規
    定顯對於被告等人較為有利。
  (2)被告等人行為後，刑法第55條後段牽連犯之規定業經刪除，
    修正前被告所犯恐嚇、傷害、妨害自由之犯行，因有牽連犯
    之關係而僅論以較重之罪，然於新法修正施行後，即須分論
    併罰，比較新舊法結果，修正後之規定並非較有利於被告等
    人。
  (3)被告等人行為後，刑法第56條連續犯之規定，業於94年1 月
    7 日修正公布刪除，並於95年7 月1 日施行，此刪除雖非犯
    罪構成要件之變更，但顯已影響行為人刑罰之法律效果，自
    屬法律變更。比被告等人數次賭博犯行，於刑法修正前論以
    一罪，僅加重其刑至二分之一，然於刑法修正後，則須分論
    併罰，比較新、舊法結果，修正後之規定並非較有利於被告
    等人。
  (4)被告等人行為時刑法第51條規定第5 款規定：「宣告多數有
    期徒刑者，於各刑中之最長期以上，各刑合併之刑期以下，
    定其刑期。但不得逾20年。」修正後刑法第51條第5 款規定
    ：「宣告多數有期徒刑者，於各刑中之最長期以上，各刑合
    併之刑期以下，定其刑期。但不得逾30年」，比較新、舊法
    結果，修正後刑法並非較有利於被告等人。
  (5)經綜合全部罪刑之結果而為比較，並參諸前揭最高法院決議
    及修正後刑法第2 條第1 項前段、後段規定之從舊從輕原則
    ，自應適用被告等人行為時即修正前之法律。
  (二)核被告癸○○、己○○、壬○○、寅○○如事實欄一所示之
    所為，係犯刑法第268 條之意圖營利提供賭博場所、聚眾賭
    博罪，渠等與辛○○就此部分犯行，有犯意聯絡及行為分擔
    ，應依修正後刑法第28條論以共同正犯。按刑法第302 條第
    1 項及第304 條第1 項之罪，其所保護之法益均為被害人之
    自由，而私行拘禁，仍不外以強暴、脅迫為手段，其罪質本
    屬相同，惟第302 條第1 項之法定刑，既較第304 條第1 項
    為重，則以私行拘禁之方法妨害人自由，縱其目的使人行無
    義務之事，或妨害人行使權利，仍應逕依第302 條第1 項論
    罪，並無適用第304 條第1 項之餘地（最高法院29年上字第
    3757號判例意旨參照）。又刑法第302 條第1 項之妨害自由
    罪，原以強暴、脅迫為構成要件，其因而致普通傷害，乃強
    暴、脅迫當然之結果，除另有傷害故意外，仍祇成立該條項
    之罪，無同法第277 條第1 項之適用；又刑法第302 條第1
    項之罪，與同法第304 條第1 項及同法第305 條之罪，所保
    護之法益均為被害人之自由。剝奪人之行動自由罪，不外以
    強暴脅迫為手段，且較他罪為重，縱其目的在行無義務之事
    或妨害他人行使權利或恐嚇他人，仍應逕依刑法第302 條第
    1 項論處，無適用同法第304 條、305 條之餘地（最高法院
    30年上字第3701號、76年度臺上字第3511號判決要旨參照）
    。核被告癸○○、己○○、壬○○、寅○○如事實欄二所示
    之所為，均係犯刑法第302 條第1 項之私行拘禁罪。渠等與
    辛○○及不詳姓名之成年男子4 名就此部分犯行，有犯意聯
    絡及行為分擔，應依修正後刑法第28條論以共同正犯。本件
    被害人丁○○受辛○○及被告癸○○、己○○、壬○○、寅
    ○○之傷害、恐嚇，然被告等人傷害、恐嚇之目的係在藉由
    拘禁被害人丁○○之行動自由，以達到取回賭債之目的，依
    上所述，傷害、恐嚇部分已包括在妨害自由罪質中，不再另
    行論罪，併與敘明。核被告己○○如事實欄三所示之所為，
    係犯刑法第268 條之意圖營利提供賭博場所、聚眾賭博罪，
    被告己○○與甲○○、庚○○就此部分犯行，有犯意聯絡及
    行為分擔，應依修正後刑法第28條論以共同正犯。被告癸○○、己○○、壬○○、寅○○各係分別以一行為而觸犯提供
    賭博場所及聚眾賭博2 罪名，為想像競合犯，應依修正後刑
    法第55條規定，從一重依聚眾賭博罪處斷。被告癸○○、己○○、壬○○、寅○○前開多次賭博犯行，均犯罪時間緊接
    ，所犯基本構成要件相同，顯均係基於概括犯意為之，均依
    修正前刑法第56條連續犯之規定各論以一罪，並依法加重其
    刑。再被告癸○○、己○○、壬○○、寅○○前揭所犯賭博
    罪及私行拘禁2 罪間，犯意各別，行為互異，應予分論併罰
    。爰審酌被告等人提供賭博場所及聚眾賭博，敗壞社會風氣
    ，復於被害人丁○○積欠賭債後，以私行拘禁之方式強要取
    回賭債，所為非是，另被告己○○於原所任職之賭場遭警查
    獲後，再前往甲○○所營賭場任職，顯無悔改之意。並衡渠
    等前開賭場經營時間非長，渠等私行拘禁丁○○長達4 日，
    對丁○○身心造成嚴重傷害，被告癸○○、寅○○於證人指
    證歷歷情況下猶矢口否認，被告己○○、壬○○坦承部分犯
    行等一切情狀，分別量處如主文所示之刑，以示懲儆。又被
    告等人前開所犯賭博、私行拘禁犯行之時間，係在96年4 月
    24 日 以前，所犯上開之罪，合於中華民國九十六年罪犯減
    刑條例第2 條第1 項第3 款所規定之減刑條件，均應依該條
    例之規定減其宣告刑之2 分之1 。末查，被告行為時之刑法
    第41 條 第1 項前段規定：「犯最重本刑為5 年以下有期徒
    刑以下之刑之罪，而受6 個月以下有期徒刑或拘役之宣告，
    因身體、教育、職業、家庭之關係或其他正當事由，執行顯
    有困難者，得以1 元以上3 元以下折算1 日，易科罰金」，
    再依行為時之之罰金罰鍰提高標準條例第2 條前段（現已刪
    除）規定，就其原定數額提高為100 倍折算1 日，則
    本件被告行為時之易科罰金折算標準，應以銀元300 元折算
    1 日，經折算後應以新臺幣900 元折算為1 日。惟95年7 月
    1 日修正公布施行之刑法第41條第1 項前段則規定：「犯最
    重本刑為5 年以下有期徒刑以下之刑之罪，而受6 個月以下
    有期徒刑或拘役之宣告者，得以新臺幣1,000 元、2,000 元
    或3,000 元折算1 日，易科罰金」，比較修正前後之易科罰
    金折算標準，以95年年7 月1 日修正公布施行前之規定，較
    有利於被告等人，故依修正前刑法第41條第1 項前段、修正
    前罰金罰鍰提高標準條例第2 條前段，諭知易科罰金之折算
    標準。
  (三)沒收部分：
  1.扣案如附表一所示之物，係共犯辛○○所有，供犯本件事實
    欄一所示賭博犯行所用之物，業據辛○○於警詢時供述明確
    （見95年度偵字第4134號偵查卷第15頁），應依刑法第38條
    第1 項第2 款之規定，分別被告癸○○、己○○、壬○○、
    寅○○所諭知之主刑後宣告沒收。
  2.扣案如附表二編號1 至5 所示之物，係共犯甲○○所有，供
    犯本件事實欄三所示賭博犯行所用之物，亦據甲○○於警詢
    時供述明確（見95年度偵字第10275 號偵查卷第11頁、本院
    95年9 月11日訊問筆錄），應依刑法第38條第1 項第2 款之
    規定，於被告己○○所諭知之主刑後宣告沒收。
  3.扣案如附表二編號6 所示之現金，係抽頭金一節，已據被告
    甲○○於警詢時供述明確，斯時甲○○甫為警查獲，對前開
    金錢之來源、用途應較為清楚，應無誤認之可能，其於為警
    查獲後數月本院審理時否認其身上查獲之現金為抽頭金，改
    稱其中部分係向他人借款，部分為禮金云云，顯為規避之詞
    ，要無可採。則前開抽頭金均屬共犯甲○○抽頭所得之物，
    屬其所有，應依刑法第38條第1 項第3 款規定，於被告己○○所諭知之主刑後均宣告沒收。
  4.至扣案如附表3 所示之賭資，均非被告己○○或共犯甲○○
    、庚○○所有，亦非供渠等所犯事實欄三所示賭博犯行所用
    或所得之物，非本案應宣告沒收之物，爰不就此諭知沒收，
    附予說明。
  5.至扣案共犯辛○○持有之改造槍枝、子彈，雖為共犯為辛○○用以妨害自由，然前開槍、彈亦為辛○○持有槍、彈犯行
    之證物，而辛○○現經本院通緝而無法對之審理，為利日後
    審理，爰不就此先為沒收之諭知。
據上論斷，依刑事訴訟法第299 條第1 項前段，修正後刑法第2
條第1 項前段、第28條、第55條，行為時刑法第268 條、第302
條第1 項，修正前刑法第56條、第41條第1 項前段，刑法第38條
第1 項第2 款、第3 款，中華民國九十六年罪犯減刑條例第2條
第1 項第3 款、第7 條、第9 條、第10條第1 項，刑法施行法第
1 條之1 第1 項、第2 項，罰金罰鍰提高標準條例第2 條，判決
如主文。
本案經檢察官施宣旭到庭執行職務。
中　　華　　民　　國　　96　　年　　8 　　月　　22　　日
                        刑事第九庭審判長法  官  何信慶
                                        法  官  胡芷瑜
                                        法  官  何燕蓉
以上正本證明與原本無異。
如不服本判決，應於判決送達後10日內向本院提出上訴狀（應附
繕本），其未敘述上訴理由者，應於上訴期間屆滿後20日內補提
理由書狀於本院，上訴於臺灣高等法院。
           　　　　　　　　　　　　　　 書記官　許弘樺
中　　華　　民　　國　　96　　年　　8 　　月　　22　　日
附錄本案論罪科刑法條：
中華民國刑法第268 條（圖利供給賭場或聚眾賭博罪）
意圖營利，供給賭博場所或聚眾賭博者，處3 年以下有期徒刑，
得併科3千 元以下罰金。
中華民國刑法第302 條（剝奪他人行動自由罪）
私行拘禁或以其他非法方法，剝奪人之行動自由者，處5 年以下
有期徒刑、拘役或3 百元以下罰金。
因而致人於死者，處無期徒刑或7 年以上有期徒刑，致重傷者，
處3 年以上10年以下有期徒刑。
第 1 項之未遂犯罰之。
附表一：
       1. 麻將3副
       2. 麻將筒子3副
       3. 天九牌1副
       4. 象棋麻將1副
       5. 監視器1組
       6. 監視器鏡頭3組
       7. 骰子1組
       8. 壓克力籌碼25張
       9. 2,000元紙籌碼125張
       10.1,000元紙籌碼242張
       11.200元紙籌碼60張
       12.500元紙籌碼100張
       13.100元紙籌碼80張
附表二：
       1.麻將筒子40枚
       2.骰子14顆
       3.開字塑膠牌1面
       4.帳冊2 本
       5.舊帳冊2張
       6.抽頭金124,350 元（11,350元自賭桌上查獲、63,000
         元自共犯甲○○身上查獲、50,000元自被告己○○身
         上查獲）
附表三：
       1.蔡明訓所有之押注金270 元
       2.陳志同所有之押注金400 元、現金19,000 元
       3.卯○○所有之押注金300 元、現金1,000元
       4.洪春鳳所有之押注金300 元
       5.吳獻祥所有之押注金1,760元
